【裁判字號】    99,訴,603
【裁判日期】    990722
【裁判案由】    違反毒品危害防制條例
【裁判全文】
臺灣彰化地方法院刑事判決               99年度訴字第603號
公  訴  人  臺灣彰化地方法院檢察署檢察官
被      告  甲○○
上列被告因違反毒品危害防制條例案件，經檢察官提起公訴（九
十九年度毒偵字第三八四、四七六號），本院依簡式審判程序判
決如下：
    主  文
甲○○施用第一級毒品，處有期徒刑捌月；又施用第一級毒品，
處有期徒刑捌月，扣案之海洛因壹包（驗餘淨重零點玖柒公克）
沒收銷燬；又施用第二級毒品，處有期徒刑伍月。應執行有期徒
刑壹年陸月，扣案之海洛因壹包（驗餘淨重零點玖柒公克）沒收
銷燬。
    事  實
一、甲○○前因施用毒品案件，經臺灣桃園地方法院以九十七年
    度毒聲字第七九一裁定送觀察、勒戒後，認無繼續施用毒品
    傾向，於民國九十七年十二月十一日執行完畢釋放，並由臺
    灣桃園地方法院檢察署檢察官於九十七年十二月十七日以九
    十七年度毒偵字第二五五七號為不起訴處分確定。詎仍不知
    悔改，復基於施用第一級毒品海洛因之各別犯意，先於九十
    八年十月四日某時，在彰化縣員林鎮租屋處內，以將海洛因
    粉末摻入香菸內點燃吸食之方式，施用第一級毒品海洛因一
    次；後於九十九年二月二十五日上午五時許，在臺南縣柳營
    鄉附近某處山上，以將海洛因粉末摻入香菸內點燃吸食之方
    式，施用第一級毒品海洛因一次。另基於施用第二級毒品甲
    基安非他命之犯意，於九十九年二月二十三日某時許，在臺
    南縣學甲鎮○○路七之十二號二樓租屋處內，以將甲基安非
    他命晶體置於玻璃管內，其下再以火燒烤並吸食其霧化氣體
    之方式，施用第二級毒品甲基安非他命一次。嗣先因其為列
    管毒品人口，於九十八年十月五日上午十時十五分許到案接
    受採尿，其尿液送驗結果呈嗎啡陽性反應；復因另案遭通緝
    ，於九十九年二月二十五日上午六時三十五分許，在臺南縣
    學甲鎮○○路六十七號前為警緝獲，當場扣得其所有供其施
    用之毒品海洛因一包（驗餘淨重０‧九七公克），並經警採
    集其尿液送驗後，結果呈嗎啡及甲基安非他命陽性反應，而
    查悉上情。
二、案經雲林縣警察局西螺分局報告臺灣雲林地方法院檢察署檢
    察官呈請臺灣高等法院檢察署檢察長核轉暨彰化縣警察局移
    送臺灣彰化地方法院檢察署檢察官偵查起訴。
    理  由
一、上揭事實，業據被告甲○○於本院準備程序、審理時認罪而
    坦承不諱，且被告經警先後二次採集其尿送檢驗結果，第一
    次呈嗎啡陽性反應，第二次呈嗎啡及甲基安非他命陽性反應
    ，此有應受尿液採驗人尿液檢體採集送驗紀錄表、彰化縣警
    察局刑警大隊偵一隊委託檢驗尿液代號與真實姓名對照認證
    單各一件、詮昕科技股份有限公司九十八年十月二十一日編
    號八Ａ一四００二八號、九十九年三月九日編號00000
    000號濫用藥物尿液檢驗報告各一份存卷可據；另扣案疑
    似毒品之粉末一包，經送鑑定結果，確含毒品海洛因成分無
    訛，亦有法務部調查局九十九年三月二十二日調科壹字第０
    九九二三００六四００號鑑定書一紙附卷及毒品海洛因一包
    （驗餘淨重０‧九七公克）扣案可佐；此外被告前曾因施用
    毒品案件，經臺灣桃園地方法院以九十七年度毒聲字第七九
    一裁定送觀察、勒戒後，認無繼續施用毒品傾向，於九十七
    年十二月十一日執行完畢釋放，並由臺灣桃園地方法院檢察
    署檢察官於九十七年十二月十七日以九十七年度毒偵字第二
    五五七號為不起訴處分確定之事實，復有臺灣彰化地方法院
    檢察署刑案資料查註紀錄表、臺灣高等法院被告全國前案紀
    錄表各一份在卷可證。綜上所述，本件事證已臻明確，被告
    前開犯行，均堪以認定，應予依法論科。
二、核被告甲○○所為，係犯毒品危害防制條例第十條第一項之
    施用第一級毒品罪及同條第二項之施用第二級毒品罪。被告
    持有各該級毒品並進而施用，其持有之低度行為應為施用之
    高度行為所吸收，均不另論以持有毒品之罪。又其所犯上開
    施用第一、二級毒品三罪間，犯意各別，行為互殊，應予分
    論併罰。爰審酌被告品行、智識程度，施用毒品之種類，前
    曾因施用毒品，經送執行觀察、勒戒後，仍不知禁絕遠離毒
    品，惟念其施用毒品乃自戕個人之身體健康，尚未直接危害
    他人，且犯後尚知坦承罪行，態度良好等一切情狀，分別量
    處如主文所示之刑，並定其應執行之刑，以示懲儆。扣案之
    海洛因一包（驗餘淨重０‧九七公克），係查獲之第一級毒
    品，爰依毒品危害防制條例第十八條第一項前段規定，併予
    宣告沒收銷燬。
據上論斷，應依刑事訴訟法第二百七十三條之一第一項、第二百
九十九條第一項前段，毒品危害防制條例第十條第一項、第二項
、第十八條第一項前段，刑法第十一條、第五十一條第五款，判
決如主文。
本案經檢察官林于人到庭執行職務。
中    華    民    國    99    年    7    月    22     日
                  臺灣彰化地方法院刑事第三庭
                      法      官  李  進  清
以上正本證明與原本無異。
如不服本判決應於收受判決後10日內向本院提出上訴書狀，並應
敘述具體理由；其未敘述上訴理由者，應於上訴期間屆滿後20日
內向本院補提理由書（均須按他造當事人之人數附繕本）「切勿
逕送上級法院」。
中    華    民    國    99    年    7     月    22    日
                      書  記  官  蘇  美  苓
附錄本案論罪科刑法條全文：
毒品危害防制條例第十條第一、二項
施用第一級毒品者，處 6 月以上 5 年以下有期徒刑。
施用第二級毒品者，處 3 年以下有期徒刑。

司法院資訊處製作；財團法人民間司法改革基金會備份。
